臺灣臺北地方法院民事判決　　　　　　 95年度訴字第12188號
原　　　告　雷爵資訊股份有限公司
法定代理人　甲○○
訴訟代理人　賴文智律師
　　　　　　楊志文律師
被　　　告　冠佑有限公司
法定代理人　乙○○
上列當事人間請求給付貨款事件，經台灣高雄地方法院裁定移轉
而來，本院於民國96年3月5日言詞辯論終結，判決如下：
    主      文
被告應給付原告新台幣壹佰貳拾萬仟伍佰壹拾元，及自民國
95年9月6日起至清償日止，按年息5％計算之利息。
訴訟費用由被告負擔。
本判決於原告以新台幣肆拾萬貳仟元供擔保後，得假執行；但被
告如以新台幣壹佰貳拾萬仟伍佰壹拾元預供擔保後，得免為
假執行。
    事實及理由
一、原告主張：伊於民國93年4月1日與被告簽訂台灣地區零售總
    經銷契約 (下稱系爭經銷契約) ，由被告經銷伊所開發之電
    腦程式軟體，經銷期間自93年4月1日至95年3月31日止。詎
    於系爭經銷契約存續期間，被告多次向伊訂購貨品，伊已依
    約交付，然被告卻未依約給付貨款，目前尚積欠伊貨款達新
    台幣 (下同) 1,203,513 元。爰依系爭銷經契約之法律關係
    ，提起本訴等情。並於本院聲明：(一)被告應給付原告1,203,
    513元，及加計自聲請狀繕本送達翌日起算之法定遲延利息
    。(二)願供擔保請准宣告假執行。
二、被告則以：原告於系爭經銷契約期限屆至後，尚未與伊核對
    貨款；況伊寄附由訴外人楊杜秀宜所簽發面額各100,00   0
    元之支票12紙（共計1,200,000元，下稱系爭支票）予原告
    支付貨款，故系爭貨款業已清償等語，資為抗辯。並聲明：
    (一)原告之訴及假執行聲請均駁回。(二)如受不利之判決，願供
    擔保請准宣告免為假執行。
三、查，兩造於93年4月1日簽訂系爭經銷契約，由被告經銷原告
    所開發之電腦程式軟體，經銷期間自93年4月1日至95年3月
    31日止；原告於經銷期間內，均已交付被告訂購之貨品，且
    被告於經銷期間屆至後，曾寄附系爭支票予原告以支付貨款
    ，惟原告均未提示付款，系爭支票目前仍由原告持有中等情
    ，有卷附台灣地區零售總經銷契約、支票影本可憑（見本院
    卷第16至25頁），並為兩造所不爭執（見本院卷第99頁反面
    ），堪信為真。
四、本件應審究者為(一)被告積欠原告之貨款金額為若干？(二)被告
    交付上列12張支票是否業已發生債務清償之效力？
(一)、被告積欠原告之貨款金額為若干？
    查，系爭經銷契約於95年3月31日因期限屆至後，原告即就
    被告於經銷期間積欠貨款之債務結算並檢附相關資料通知被
    告，尚積欠原告貨款計1,203,513元；被告於收受通知後，
    即以其公司目前陷於困境為由，自行寄附系爭支票予原告請
    求分期付款，以資清償貨款等情，有卷附95年8月15日高雄8
    支郵局第245號存證信函可憑（見本院卷第79頁），並為被
    告所自陳（見本院卷第14頁），足見被告業已就系爭經銷期
    間內，原告結算其積欠之貨款債務計1,203,513元予以承認
    已明（否則其怎會自行寄附系爭支票共計1,200, 000元以支
    付系爭貨款之理？）。是被告抗辯；兩造間就經銷期間內貨
    款債務尚未結算云云，即無可取。
(二)、被告交付系爭支票是否業已發生債務清償之效力？
    按依債務本旨，向債權人或其他有受領權人為清償，經其受
    領者，債之關係消滅，民法第309條第1項定有明文。查，觀
    諸系爭經銷契約第7條第1項約定，被告應於次月10日前以現
    金或即期支票給付貨款（見本院卷第37頁）。如前所述，原
    告系爭經銷契約期限屆至後結算貨款，被告尚積欠其貨款計
    1,203,513元，依約被告即應於次月10日前給付系爭貨款予
    原告。但被告並未依約給付，經原告以存證信函通知被告應
    於95年7月31日前給付，被告未經原告同意即逕行寄附系爭
    支票作為貨款支付（見本院卷第79至85頁），被告顯未依經
    銷契約之本旨提出給付，自不生清償貨款之效力至明。是被
    告抗辯：伊寄附系爭支票予原告，業已清償貨款云云，要無
    可取。
五、從而，原告依系爭經銷契約之法律關係，訴請被告應給付其
    貨款1, 203,513元，及加計自支付命令聲請狀繕本送達翌日
    （即95年9月6日）起算之法定遲延利息，於法有據，應予准
    許。
六、兩造陳明願供擔保請為宣告假執行或免為假執行，經核均與
    規定相符，爰分別酌定相當之擔保金額予以宣告。
七、本件事證已臻明確，兩造其餘攻擊或防禦方法，經本院審酌
    後，認均與本件之結論無涉，茲不再一一論述，併予敘明。
八、據上論結，本件原告之訴為有理由，依民事訴訟法第385條
    第1項前段、第78條、第390條第2項、第392條第2項，判決
    如主文。
中　　華　　民　　國　　96　　年　　3 　　月　　19　　日
                  民事第一庭    法　官　楊絮雲
以上正本係照原本作成
如對本判決上訴，須於判決送達後20日內向本院提出上訴狀
中　　華　　民　　國　　96　　年　　3 　　月　　19　　日
                    　　　　　　書記官　高秋芬
